臺灣板橋地方法院刑事判決　　　　　　　94年度訴字第1854號
公　訴　人　臺灣板橋地方法院檢察署檢察官
被　　　告　甲○○
輔　佐　人
即被告之母　丙○○
選任辯護人　林正疆律師
上列被告因著作權法案件，經檢察官提起公訴（九十四年度核退
偵字第七二一號），被告於審理中對被訴之事實為有罪陳述，本
院合議庭裁定行簡式審判程序，並判決如下：
    主  文
甲○○連續意圖銷售而擅自以重製於光碟之方法侵害他人之著作
財產權，處有期徒刑捌月；緩刑參年，緩刑期間付保護管束。扣
案之盜版影音光碟「美國派之婚禮」貳片、「玩命關頭」貳片、
「MIB 星際戰警２」貳片均沒收。
    事  實
一、甲○○明知「冰狗任務」、「八腳怪」、「美國派之婚禮」
　　、「玩命關頭」、「進化特區」、「MIB 星際戰警２」、「
　  刀鋒戰士２」、「哈特戰爭」等視聽著作，分別係美商迪士
    尼企業股份有限公司、美商華納兄弟娛樂公司、美商環球影
    片製作有限責任合夥公司、美商哥倫比亞影片股份有限公司
    、美商新線製作股份有限公司、美商米高梅影片股份有限公
    司在臺享有發行權、重製權及出租權等著作財產權利，為受
    我國著作權法保護之視聽著作，非經各該公司同意或授權，
    不得擅自重製及散布。其竟基於意圖銷售而擅自重製於光碟
    ，並予以散布之概括犯意，自民國九十三年三月間某日起，
    在臺北縣中和市○○街九十八號十樓住處，利用其電腦設備
    上網，連續多次利用其所申請「lamp544 」之帳號，於雅虎
    奇摩拍賣網站上刊登販賣前揭有著作權之盜版影音光碟的訊
    息，供不特定多數人上網以出價方式選購，甲○○並提供其
    所使用之電子郵件帳號「hn721218＠ms29.hinet.net」及行
    動門號0000000000號作為客戶聯絡之用，且以其
    所有之郵局代號七００帳號0000000000000帳
    戶供客戶匯款之用；後經不特定人上網出價選購後，並以上
    開電子郵件或行動電話門號與甲○○聯絡，且告知寄送之姓
    名、聯絡地址及所購買之光碟、數量等項後，甲○○未經上
    開公司之同意，即將其先前自臺北縣永和市「百視達」影片
    店，以每片（下同）八十元至一百元之價格所承租之上開視
    聽著作之合法影音光碟，利用其所有之電腦及光碟燒錄機等
    電腦週邊設備，連續多次擅自以對拷方式非法重製上開視聽
    著作於光碟。嗣經購買者將每片五十元至一百元不等之價金
    匯入甲○○前開郵局帳戶，甲○○獲悉後旋利用不知情之郵
    差將其侵害如上開視聽著作之著作財產權而非法重製之光碟
    散布予不特定之客戶，而售出不詳數量之侵害著作財產權的
    重製光碟。迄九十三年十一月九日，財團法人電影及錄影著
    作保護基金會法務人員乙○○透過網路發現上開網站訊息，
    並以一百八十元之價錢，向甲○○購得其所非法重製之影音
    光碟「美國派之婚禮」二片、「玩命關頭」二片、「MIB 星
    際戰警2 」二片，始悉上情。
二、案經美商迪士尼企業股份有限公司、美商華納兄弟娛樂公司
    、美商環球影片製作有限責任合夥公司、美商哥倫比亞影片
    股份有限公司、美商新線製作股份有限公司、美商米高梅影
    片股份有限公司訴由臺北縣政府警察局移送臺灣板橋地方法
    院檢察署檢察官偵查起訴。
    理  由
一、上開犯罪事實，業據被告甲○○於警詢、偵查及本院審理中
    均坦承不諱，核與告訴人代理人乙○○於警詢及本院審理中
    指述之情節相符，並有財團法人電影及錄影著作保護基金會
    鑑識報告、「冰狗任務」影片介紹之網頁資料、「八腳怪」
    、「美國派之婚禮」、「玩命關頭」、「進化特區」、「MI
    B 星際戰警２」、「刀鋒戰士２」、「哈特戰爭」等影片著
    作權證明各一件、雅虎奇摩拍賣、使用者回應網頁資料各一
    份、臺北市第九信用合作社自動櫃員機交易明細表一紙、被
    告郵寄盜版影音光碟予財團法人電影及錄影著作保護基金會
    人員張凱文之信封袋影本一紙、雅虎奇摩帳號申設資料一份
    在卷可稽，復有盜版影音光碟「美國派之婚禮」、「玩命關
    頭」、「MIB 星際戰警2 」各二片扣案可資佐證，足徵被告
    上開自白，核與事實相符，堪以採信。本案事證明確，被告
    犯行洵堪認定，應依法論科。
二、核被告所為，係犯著作權法第九十一條第三項、第二項之意
    圖銷售而擅自以重製於光碟之方法侵害他人之著作財產權罪
    ，及同法第九十一條之一第三項、第二項之明知係侵害著作
    財產權之重製光碟而散布罪。被告利用不知情之郵差散布侵
    害著作財產權而非法重製之光碟的行為，屬於間接正犯。又
    其明知係侵害著作財產權之重製光碟而散布前之持有行為，
    為其散布之階段行為，不另論罪。再被告於同時地重製上開
    各該著作財產權人之著作及散布侵害各該著作財產權之重製
    物，均係以一重製或散布行為同時侵害數著作財產權人之法
    益，為想像競合犯。被告多次意圖銷售而擅自以重製於光碟
    之方法侵害他人之著作財產權及多次散布侵害著作財產權之
    重製光碟之行為，各係時間緊接，所犯為構成要件相同之罪
    名，顯係分別基於概括之犯意反覆實施，為連續犯，應依刑
    法第五十六條規定各論以一罪，並均加重其刑。被告所犯上
    開二罪間，有方法、目的之牽連關係，應從一重之意圖銷售
    而擅自以重製於光碟之方法侵害他人著作財產權罪處斷。爰
    審酌被告前無犯罪科刑紀錄，有臺灣高等法院被告前案紀錄
    表可按，素行尚稱良好，犯罪之動機、目的、手段及智識程
    度，兼衡被告利用網際網路販賣盜版光碟之期間、數量、所
    獲利益，對告訴人公司所生損害，暨其犯罪後坦承犯行，態
    度尚稱良好等一切情狀，量處如主文所示之刑，以資懲儆。
    末查，被告前未曾受有期徒刑以上刑之宣告，因年輕識淺，
    偶罹刑典，於本院審理中亦坦承犯行，深具悔意，經此刑之
    宣告後，應知警惕而無再犯之虞，且被告目前仍係某技術學
    院之三年級學生，有學生證及學生歷年成績表各一紙在卷可
    憑，而本案係因告訴人公司代理人表示不願和解，致雙方迄
    今無法達成和解，是本院審酌上開因素，認暫不執行其刑為
    當，併予以宣告緩刑如主文，使其能順利完成學業；再被告
    涉犯本罪之際，正值二十、二十一歲之齡，且係在學學生，
    本院為導正其錯誤偏差行為，以期被告有正確之法治認知及
    正確之價值觀念，併宣告被告於緩刑期間交付保護管束，以
    期被告自新向上。
三、扣案之盜版影音光碟「美國派之婚禮」二片、「玩命關頭」
    二片、「MIB 星際戰警2 」二片，係被告所有且供其重製盜
    版光碟所用之物，業據被告供明在卷，應依著作權法第九十
    八條規定宣告沒收之。另被告重製上開盜版影音光碟時所用
    之燒錄機，據被告於審理中供稱該燒錄機已損壞而不堪使用
    ，堪認該燒錄機已喪失其效用而滅失，爰不予宣告沒收；而
    被告重製及銷售上開盜版影音光碟時所用之電腦設備，因被
    告平日亦有使用該電腦設備從事學校課業，並用以上網拍賣
    二手衣物，已據被告審理中供明在卷，是該電腦本有其適當
    之用途，固足作為被告犯行之佐證，但非僅用以供本案犯罪
    所用之物，且未據扣案，又非違禁物，為免執行困難，亦不
    予宣告沒收，附此敘明。
據上論斷，應依刑事訴訟法第二百七十三條之一第一項、第二百
九十九條第一項前段，著作權法第九十一條第三項、第二項、第
九十一條之一第三項、第二項、第九十八條，刑法第十一條、第
五十六條、第五十五條、第七十四條第一款、第九十三條第一項
，判決如主文。
本案經檢察官黃怡華到庭執行職務。
中　　華　　民　　國　九十四　　年　十一　月　十五　  日
                  刑事第十九庭  審判長法　官 白光華
                                      法  官 張筱琪
                                      法  官 楊志雄
以上正本證明與原本無異。
如不服本判決應於送達後十日內向本院提出上訴狀。
                                      書記官 胡勤義
中　　華　　民　　國　九十四　　年　十一　月　十六  　日
附錄本案論罪科刑法條全文：
著作權法第九十一條
擅自以重製之方法侵害他人之著作財產權者，處三年以下有期徒
刑、拘役，或科或併科新臺幣七十五萬元以下罰金。
意圖銷售或出租而擅自以重製之方法侵害他人之著作財產權者，
處六月以上五年以下有期徒刑，得併科新臺幣二十萬元以上二百
萬元以下罰金。
以重製於光碟之方法犯前項之罪者，處六月以上五年以下有期徒
刑，得併科新臺幣五十萬元以上五百萬元以下罰金。
著作僅供個人參考或合理使用者，不構成著作權侵害。
著作權法第九十一條之一
擅自以移轉所有權之方法散布著作原件或其重製物而侵害他人之
著作財產權者，處三年以下有期徒刑、拘役，或科或併科新臺幣
五十萬元以下罰金。
明知係侵害著作財產權之重製物而散布或意圖散布而公開陳列或
持有者，處三年以下有期徒刑，得併科新臺幣七萬元以上七十五
萬元以下罰金。
犯前項之罪，其重製物為光碟者，處六月以上三年以下有期徒刑
，得併科新臺幣二十萬元以上二百萬元以下罰金。但違反第八十
七條第四 款規定輸入之光碟，不在此限。
犯前二項之罪，經供出其物品來源，因而破獲者，得減輕其刑。
